臺灣臺中地方法院交通事件裁定　　　　95年度交聲字第1300號
原處分機關　交通部公路總局臺中區監理所
異　議　人
即受處分人　甲○○
上列異議人因違反道路交通管理處罰條例案件，對於交通部公路
總局臺中區監理所九十五年十二月十五日所為之處分（中監違字
第裁六○－ＧＤ0000000號），聲明異議，本院裁定如下
：
    主  文
異議駁回。
    理  由
一、原處分意旨略以：異議人即受處分人甲○○駕駛車牌號碼Ｈ
    四－一○七七號自用小客車，於民國九十五年九月二十日十
    七時三十五分許，在臺中市○○○路與忠明南路口，有「多
    車道左轉彎未先駛入內側車道」及「不服從執行交通勤務警
    察指揮」之違規，經臺中市警察局第二分局健康派出所警員
    乙○○摯單逕行舉發，爰依違反道路交通管理處罰條例第四
    十八條第一項第四款、第六十條第一項，各處罰鍰六百元、
    三千元，並依同條例第六十三條第一項記違規點數二點等語
    。
二、異議意旨略以：異議人即受處分人甲○○駕駛車牌號碼Ｈ四
    －一○七七號自用小客車，行經臺中市○○○路與忠明南路
    口，綠燈直行，時間為十七時三十五分許，正值下班時間，
    車輛繁多，車速緩慢行駛，當綠燈轉換成黃燈時，值勤員警
    在路中間，鳴笛示意停車，異議人馬上停車。當左轉燈亮起
    時，員警示意馬上左轉離開，二星期後，異議人竟收到罰單
    ，罰則為(一)多車道左轉彎未先駛入內側車道；(二)不服從執行
    交通勤務警察指揮。異議人收到罰單之後立即聯絡健康派出
    所值勤員警乙○○電話溝通，乙○○警員也承認異議人當時
    有依指示停車，且車速緩慢，並未逃逸。而異議人在監裡機
    關申訴後，裁決單位並未調問異議人，又收到第三張罰單，
    並且加重罰則。異議人車內並無任何違法事物，沒有必要拒
    絕停車，當時警員正在路中間值勤又如何加速行駛，爰依法
    聲明異議云云。
三、按汽車駕駛人在多車道左轉彎，不先駛入內側車道，處新臺
    幣六百元以上一千八百元以下罰鍰；汽車駕駛人，駕駛汽車
    有違反本條例之行為，經交通勤務警察或依法令執行交通稽
    查任務人員制止時，不聽制止或拒絕停車接受稽查而逃逸者
    ，除按各該條規定處罰外，處新臺幣三千元六千元以下罰鍰
    ；汽車駕駛人有第三十三條第一項、第二項、第三十八條第
    一項、第四十條、第四十五條、第四十七條第一款至第三款
    、第四十八條、第四十九條或第六十條第一項、第二項第一
    款、第二款情形之一者，除依原條款處罰鍰外，各記違規點
    數一點，道路交通管理處罰條例第四十八條第一項第四款、
    第六十條第一項、第六十三條第一項第一款分別定有明文。
四、經查：
  (一)臺中市○○○路與五權西路口計有三線車道，而內側車道為
    左轉專用道，中間車道是直行車道，外側車道為器、機車共
    用車道等情，業據證人即員警乙○○於本院調查時證述明確
    （見本院卷第二四頁），且異議人於本院調查時亦陳稱：左
    轉燈亮時，因為伊的車子停在路口，伊以為警察要伊趕快左
    轉，避免危險等語（見本院卷第一三頁），該路口既有左轉
    燈之號誌，可見該路口確有劃分直行車道與左轉專用車道，
    應無疑義。而證人即取締員警乙○○於本院調查時證稱：異
    議人當時違規的情形，該車輛車牌號碼Ｈ四－一○七七號自
    用小客車行駛於忠明南路往大里市方向直行，當時因為直行
    燈號已經轉換為紅燈，該車處於紅燈越線狀態，已經超越停
    止線，伊以手勢及鳴笛的方式請異議人停車，當時該車是行
    駛三線道的最外側車道，伊當時是示意異議人停在原地，該
    車約有停頓了兩秒，就加速左轉，往五權南路市區方向行駛
    ，伊當時指揮的手勢是右手拿指揮棒向上舉，之後再垂直放
    下，並以指揮棒示意異議人停在原地，但該車即駛離原地，
    伊有記下車號、車款、車型、顏色，伊是記在手上，回去在
    謄在紙上，伊並未示意異議人趕快離開路口，當時伊只有示
    意異議人停車，並沒有做其他方向的指揮動作等語（見本院
    卷第二一頁、第二二頁），可見證人即警員乙○○當時之指
    揮手勢明確，並無使異議人誤認之情形。再者，證人即警員
    乙○○於本院調查時復證稱：當時該處之視線、光線均良好
    ，伊所站立之位置距異議人所駕駛之車輛約十公尺，伊擔任
    指揮交通勤務大概有十八年，除非有車禍的例外情形，伊未
    曾要求最外側車道趕快左轉直接離開，因為這樣是屬於違規
    的情形，當天該處並無任何事故，異議人所駕駛的車輛在直
    行車道，交通警察不可能要求該車輛左轉離開，因為對向車
    道也是左轉號誌，如果異議人所駕駛的車輛自最外側的直行
    車道左轉，有可能會和對向左轉車輛發生碰撞等語（見本院
    卷第二二頁至第二四頁），則當時證人即警員乙○○於臺中
    市○○○路與忠明南路口指揮交通時，該處之視線及光線均
    良好，證人即警員乙○○並無將其他違規車輛誤認係異議人
    所駕駛車輛之可能，而當時該路口亦無發生交通事故之特殊
    情形，證人即警員乙○○又係極富交通指揮經驗之警員，衡
    情，自無要求在非左轉車道之異議人迅速駕車自直行車道左
    轉離開之可能。況證人即警員乙○○僅係執勤員警，其與異
    議人間不僅未有任何嫌隙，並係毫不相識之人，是其目睹及
    舉發異議人所有車輛之上開違規情事，衡情，應無設詞攀誣
    、或虛構違規事實以陷害異議人之理，並據其上揭證述違規
    及逕行舉發之過程，亦應無誤看或誤為判斷之情事，而警員
    執行公務本身受行政懲處責任之監督，到庭具結作證更以刑
    罰擔保其真實性，殊無甘冒行政懲處及刑法偽證罪責任，而
    刻意誣陷異議人之必要，因此可信賴證人即警員乙○○前開
    陳述為真實，而異議人於證人即警員乙○○當時既已示意異
    議人停車，但異議人仍駕車左轉離去，其有不服交通警察指
    揮而逃逸等情，亦堪認定。故異議人所辯伊以為警察要以趕
    快左轉，避免危險云云，顯係卸責之詞，殊無可採。
  (二)綜上所述，足徵本件異議人確有駕駛前開車輛，於上述時、
    地，在多車道左轉彎，不先駛入內側車道，經執勤員警指揮
    制止仍無效而逃逸之違規事實，故異議人前開所辯，要屬事
    後避就之詞，不足採信。從而，原處分機關所為之處分，並
    無違法不當，本件異議為無理由，應予駁回。
五、據上論斷，應依道路交通管理處罰條例第八十七條第二項，
    道路交通案件處理辦法第十九條，裁定如主文。
中　　華　　民　　國　　96　　年　　6　　 月 　　7　　日
                  交通法庭      法  官  余德正
以上正本證明與原本無異。
如不服本裁定應於送達後五日內向本院提出抗告狀。
                                書記官  廖日晟
中　　華　　民　　國　　96　　年　　6　　 月 　　7　　日
